臺灣板橋地方法院交通事件裁定　　　　　　　　　　　九十三年度交聲字四四八號
　　原處分機關　交通部公路總局臺北區監理所
　　異　議　人
　　即受處分人　甲○○
右列受處分人因違反道路交通管理處罰條例案件，對於交通部公路總局臺北區監理所
九十三年三月十五日北監營字第裁四０－Ｃ00000000號所為之裁決處分（原
舉發案號：臺北縣政府警察局九十三年一月十九日北縣警交字第Ｃ00000000
號），聲明異議，本院裁定如左：
    主  文
異議駁回。
    理  由
一、原處分意旨略以：異議人即受處分人甲○○於民國（下同）九十三年一月六日十
    八時五十分許，駕駛車牌號碼ＫＨ－二七一號營業貨櫃曳引車（車主為展晟通運
    股份有限公司），在臺北縣三峽鎮○○路成福幹１４３處（即一七八巷口），違
    反道路交通安全規則第一百零六條第六款之規定違規迴轉，因而肇事致人死亡，
    嗣經原舉發機關即臺北縣政府警察局三峽分局交通分隊警員掣單舉發，再移送原
    處分機關即交通部公路總局臺北區○○○○○道路交通管理處罰條例第六十一條
    第一項第四款規定，裁處吊銷駕駛執照，並限於九十三年四月十四日前繳送，如
    逾期不繳送，自同年月十五日起逕行註銷駕駛執照，駕駛執照吊（註）銷後，自
    九十三年四月十五日起一年內不得重新考領駕駛執照等語。
二、異議意旨略以：異議人在迴轉時有注意來車，當時大家都停下讓伊迴轉，僅被害
    人劉秀期以時速七十公里衝過來，伊有看到並鳴按喇叭、停住，不料被害人仍衝
    撞到伊車貨櫃，被害人經送醫抽血檢驗酒精濃度超過規定標準，伊並無違反道路
    交通安全規則致人死亡之情事，詎遭舉發及裁處，殊屬不當，且如吊銷駕駛執照
    ，將難以維持家計，爰聲明異議，請求撤銷原處分云云。
三、按汽車駕駛人，駕駛汽車違反道路交通安全規則，因而肇事致人死亡者，吊銷其
    駕駛執照，並一年內不得考領駕駛執照，道路交通管理處罰條例第六十一條第一
    項第四款及第六十七條第三項分別定有明文。又聯結車不得迴轉，道路交通安全
    規則第一百零六條第六款亦有規定。
四、經查：本件異議人於九十三年一月六日十八時五十分許，駕駛車牌號碼ＫＨ－二
    七一號營業貨櫃曳引車（車主為展晟通運股份有限公司），在臺北縣三峽鎮○○
    路成福幹１４３處由「成福」往「橫溪」方向，違反道路交通安全規則第一百零
    六條第六款之規定違規迴轉，於其車身橫跨雙向車道之際，適有劉秀期騎乘車牌
    號碼Ｊ五二－五一三號重型機車，沿臺北縣三峽鎮○○路由「橫溪」往「成福」
    方向直行，途經上開異議人迴車處，詎劉車之前車頭撞及異議人營業貨櫃曳引車
    之貨櫃及托板車之防捲裝置，不慎發生車禍，致劉秀期因而受有頭部外傷併蜘蛛
    網膜下腔出血、疑似顱內動脈瘤裂、左側脛骨、腓骨骨折、休克、顱骨骨折、水
    腦、顱內出血、身體多處撕裂傷等傷害，經送醫急救，仍因頭部外傷、顱內出血
    ，於九十三年一月七日下午八時十一分許不治死亡，嗣經原舉發機關即臺北縣政
    府警察局三峽分局交通分隊警員掣單舉發等事實，業經臺北縣政府警察局三峽分
    局查處舉發無誤，有該分局九十三年三月八日峽警交裁字第０九三０００五二五
    五號書函及臺北縣政府警察局九十三年一月十九日北縣警交字第Ｃ000000
    00號舉發違反道路交通理事件通知單影本各一份附卷可稽，並經本院依職權調
    閱臺灣板橋地方法院檢察署九十三年度相字第五九號相驗卷宗及同署九十三年度
    偵字第六七三二號偵查卷宗查證無訛，有附於該等卷宗內之道路交通事故調查報
    告表(一)、(二)、道路交通事故現場圖、道路交通事故補充資料表、事故現場及車損
    照片二十六幀、財團法人恩主公醫院及長庚紀念醫院林口分院九十三年一月七日
    診斷證明書、相驗屍體證明書、勘驗筆錄、驗斷書各一份及相驗照片十二幀等影
    本資料可資佐證，而異議人自始對其於前揭時地因駕駛聯結車迴轉過程中，肇事
    致被害人死亡之客觀事實，均坦承不諱（參見本院九十三年四月十六日訊問筆錄
    、聲明異議狀、上開相驗卷宗影本內之異議人警詢、偵查筆錄），且異議人因上
    述交通事故涉犯業務過失致死罪嫌，業經臺灣板橋地方法院檢察署檢察官向本院
    聲請簡易判決處刑，有該案聲請簡易判決處刑書檢索列印本一份在卷可按，據此
    ，自堪認本件異議人確有「駕駛汽車違反道路交通安全規則第一百零六條第六款
    規定，因而肇事致人死亡」之違規行為，殆無疑問，其辯稱並無違反道路交通安
    全規則致人死亡之情事云云，顯屬事後圖卸推托之詞，要無足採。至本件交通事
    故發生後，被害人劉秀期經送醫急救，抽血檢驗酒精濃度為１４３ＭＧ／ＤＬ，
    經換算呼氣酒精濃度為０‧７１５ＭＧ／Ｌ，超過規定標準，確有酒後駕車之違
    規行為乙節，固有財團法人恩主公醫院九十三年一月六日生化檢驗報告、臺北縣
    政府警察局九十三年一月七日北縣警交字第Ｃ00000000號舉發違反道路
    交通理事件通知單影本各一紙附於上開相驗卷可憑，惟縱令被害人對本件車禍之
    發生與有過失，仍不能因此解免異議人之過失責任，亦無礙於異議人確有前揭違
    規事實之認定，另異議人雖陳稱如吊銷其駕駛執照將難以維持家計云云，惟我國
    道路交通管理規則處罰條例及其相關法規中，關於汽車駕駛人吊銷駕駛執照之處
    分，並未賦予行政機關或司法機關任何裁量權限，異議人既確有前揭「駕駛汽車
    違反道路交通安全規則第一百零六條第六款規定，因而肇事致人死亡」之情事，
    即應受吊銷駕駛執照之處分，尚不得因其個人特殊事由，而有獲得異於一般民眾
    待遇之餘地，其聲明異議請求撤銷原處分，於法殊難謂合。綜上所述，本件異議
    人確有前揭違規事實，其所陳各端，又無從憑以認定原處分機關所為之裁決處分
    有何違誤或不當之處，原處分機關援引前開道路交通管理處罰條例規定，對異議
    人裁處吊銷駕駛執照，自九十三年四月十五日起一年內不得重新考領駕駛執照，
    自屬適法有據，  本件異議為無理由，應予駁回。
據上論斷，應依道路交通案件處理辦法第十九條，裁定如主文。
中      華      民      國      九十三      年     五     月    十二    日
                                        臺灣板橋地方法院交通法庭
                                            法  官  王  屏  夏
右正本證明與原本無異。
如不服本裁定，應於送達後五日內向本院提出抗告狀。
                                            書記官  楊  璧  華
中      華      民      國      九十三      年     五     月    十二    日
